# 无权证的实物资产是否可以评估后对外投资？

提问人：lxj1976315 时间：2011-11-28 11:19:51
各位老师： 有一个问题咨询一下，客户在一块租来的土地（向村民租入）上建有价值约 2000 万的温室大棚，无法办理权证。现准备成立一家全资子公司（A），A公司成立后将上述土地租入A公司，客户再将此大棚评估后做为出资投入，对A公司进行增资。请问以上述温室大棚评估增资操作上是否可行，工商部门是否会认可？

回答人：chenyiwei
根据《公司法》、《公司登记管理条例》、《公司注册资本登记管理规定》等法律、法规、规章规定，缴付非货币财产出资的股东在出资前必须对拟用于出资的非货币财产拥有完整的所有权，并且验资是非常注重法律形式的业务。对于不动产，根据《物权法》的规定需经登记才能确认所有权，所以没有权证的不动产，其所有权不能确定，也就不能用于对外投资。